【裁判字號】    97,易,368
【裁判日期】    970528
【裁判案由】    竊盜
【裁判全文】
臺灣臺中地方法院刑事判決               97年度易字第368號
公  訴  人  臺灣臺中地方法院檢察署檢察官
被      告  丙○○
上列被告因竊盜案件，經檢察官提起公訴（96年度偵字第28697
號），本院判決如下：
    主    文
丙○○犯竊盜罪，處有期徒刑月，如易科罰金，以新臺幣壹仟
元折算壹日。
    犯罪事實
一、丙○○前因詐欺案件，經臺灣新竹地方法院判處有期徒刑4
    月，緩刑3年確定，現仍在緩刑中。詎猶不知悔改，竟意圖
    為自己不法之所有，於民國96年11月25日21時許，在臺中市
    ○區○○路250號之中興大學操場跑道旁之椅子上，趁乙○
    ○正在跑步，無人看管之際，徒手竊取乙○○所有之背包（
    內有皮夾、手機、證件、零錢新臺幣100多元、提款卡、信
    用卡、藥、食物、衣服）、裝有食物之手提袋及外套等物。
    得手後，將上開物品拿到男生廁所內，並將零錢、手機、提
    款卡、身分證、護身符取出，其餘物品則放在廁所內。嗣當
    丙○○步出廁所欲離去之際，乙○○確認丙○○自該廁所走
    出，乃與另一不知名之中興大學男學生將其攔下，並報警處
    理，員警到場時，當場自丙○○身上起出乙○○所有之零錢
    122元、NOKIA行動電話1支、郵局提款卡、身分證、護身符
    各1張等物，始悉上情。
二、案經臺中市警察局第三分局移送臺灣臺中地方法院檢察署檢
    察官偵查起訴。
    理    由
一、證據能力之說明﹕
    按現行刑事訴訟法為保障被告之反對詰問權，排除具有虛偽
    危險性之傳聞證據，以求實體真實之發見，於該法第159條
    第1項明定被告以外之人於審判外之言詞或書面陳述，除法
    律有規定者外，不得作為證據。而刑事訴訟法第159條之1至
    159條之4有傳聞法則之例外規定，且被告以外之人於審判外
    之陳述，雖不符前4條之規定，而經當事人於審判程序同意
    作為證據，法院審酌該言詞陳述或書面陳述作成時之情況，
    認為適當者，亦得為證據；當事人、代理人或辯護人於法院
    調查證據時，知有第159條第1項不得為證據之情形，而未於
    言詞辯論終結前聲明異議者，視為有前項之同意，刑事訴訟
    法第159條之5定有明文。本件關於以下論及之被害人乙○○
    於96年11月25日警詢時及於96年12月20日檢察事務官偵訊時
    之陳述，和員警職務報告書等證據，係屬被告以外之人於審
    判外之書面陳述，而檢察官、被告、辯護人並未就上開陳述
    有所爭執，且迄於言詞辯論終結前，均未主張有刑事訴訟法
    第159條第1項不得為證據之情形，是應認已同意作為證據，
    且經本院審酌後，認無不適當之情形，應認均有證據能力，
    合先敘明。
二、認定犯罪事實所憑之證據及理由﹕
    訊據被告丙○○矢口否認有於中興大學操場跑道旁之椅子上
    竊取乙○○所有之物之犯行，辯稱﹕伊係進入男廁後才發現
    乙○○之背包，該背包並非伊拿至廁所，伊在廁所發現該背
    包之後，有去翻動背包內之物品，將該物品放入伊自己之包
    包內，離去時，於男廁門口為警查獲云云。經查﹕
  (一)被害人乙○○於96年11月25日於警詢時證稱其於當天晚上21
    時許在中興大學球場跑步後，發現原本放在操場旁的背包不
    見遭竊，爾後警方在中興大學一間男廁內查獲被告，從被告
    身上之側提書包內，取出其所有之行動電話1支（價值約新
    臺幣2000元）、郵局提款卡1張、平安符、身分證、零錢包
    內之新臺幣122元等語（見警卷第8至10頁）；復於96年12月
    20 日於檢察事務官偵訊時證稱其在96年11月25日晚上9點多
    ，在中興大學操場跑道邊的椅子上遺失一個包包、手提袋、
    外套，包包裏有皮夾（內有證件、零錢約100多元、提款卡
    、信用卡等）、藥、媽媽做的吃的東西、衣服、手提袋內也
    有食物，其發現不見了後就去廁所找，在男廁所馬桶廁所裡
    面聽到有人在倒零錢的聲音，男廁所的門有關起來，其就去
    請男同學幫忙在外面等，當時男廁一直有人進出，其有看到
    被告從那間廁所走出來，被告手上沒有拿東西，後來其就進
    去被告走出來的廁所，裡面有其的背包、手提袋、外套，之
    後男同學就幫其拉住被告，後來警察來了之後，被告就交出
    其的手機、提款卡、零錢、護身符等物；其從9點多發現東
    西不見，到在男廁發現被告約有20分鐘的時間；又其在跑步
    時就發現被告在看伊，等其跑完12圈包包就不見了（以上見
    偵查卷第14、15頁）。
  (二)再者，96年11月25日案發當天晚間21時45分至21時55分自被
    告身上扣得被害人乙○○所有之零錢122元、NOKIA行動電話
    1支、郵局提款卡、身分證、護身符各1張等物（業經發還被
    害人），亦有台中市警察局第三分局搜索扣押筆錄、扣押物
    品目錄表、及照片3紙附卷可稽；此外，復有員警職務報告
    書在卷可佐。按依一般常理推斷，被害人之背包等物如係由
    他人所竊取，竊取人之目的應在於裡面之貴重財物如現金、
    手機、提款卡等物，惟被害人失竊之物品，除了公車卡之外
    ，其餘物品均從被告身上取出，則被告辯稱係進入男廁後才
    發現被害人之背包云云，顯與常理不符，而不足採。
  (三)綜上所述，本件事證明確，被告之犯行洵堪認定，應依法論
    科。
三、論罪科刑﹕
    核被告所為，係犯刑法第320條第1項之竊盜罪。爰審酌被告
    所竊財物之金額及價值，及被告否認犯行之犯後態度，量處
    如主文所示之刑，並諭知易科罰金之折算標準。
四、適用之法律﹕
   (一)刑事訴訟法第299條第1項前段。
   (二)刑法第320條第1項、第41條第1項前段。
   (三)刑法施行法第1條之1第1項、第2項前段。
本案經檢察官甲○○到庭執行職務。
中    華    民    國    97    年    5     月    28    日
                  刑事第八庭    法  官  戴嘉慧
上正本證明與原本無異。
如不服本判決，應於收受送達後10日內向本院提出上訴書狀（應
敘述具體理由並附繕本）。
上訴書狀如未敘述理由，應於上訴期間屆滿後20日內補提理由書
於本院。
                                書記官  何俞瑩
中    華    民    國    97    年    5     月    28    日
【附錄本案論罪科刑法條】
《刑法第三百二十條第一項》
意圖為自己或第三人不法之所有，而竊取他人之動產者，為竊盜
罪，處五年以下有期徒刑、拘役或五百元以下罰金。


司法院資訊處製作；財團法人民間司法改革基金會備份。
